【裁判字號】    95,勞簡抗,1
【裁判日期】    950712
【裁判案由】    給付工資等
【裁判全文】
臺灣臺北地方法院民事裁定             95年度勞簡抗字第1號
抗  告  人  甲○○
            乙○○
                        號
相  對  人  傳動智慧科技股份有限公司
法定代理人  丙○○
上列當事人間給付工資等事件，抗告人對於民國95年5月18日本
院95年度北勞簡字第75號裁定提起抗告，本院裁定如下：
    主  文
原裁定廢棄。
抗告訴訟費用新臺幣壹仟元由抗告人負擔。
    理  由
一、按定法院之管轄，以起訴時為準，民事訴訟法第27條固定有
    明文。惟若起訴時並無管轄權，在訴訟進行中因情事變遷而
    為有管轄權者，則應解為有管轄權。次按對私法人或其他得
    為訴訟當事人之團體之訴訟，由其主事務所或主營業所所在
    地之法院管轄，民事訴訟法第2條第2項亦有明定。
二、抗告意旨略以：抗告人於民國95年3月17日提起訴訟時，相
    對人公司址為臺北市○○路○段38-1號7樓，應為本院管轄。
    95年4月14日本院調解庭因通知無法送達相對人而無法調解
    ，經查詢後，相對人已於95年4月13日更改地址為臺北市○
    ○區○○街201巷20號3樓。本院第二次調解庭於95年5月3日
    開庭，通知已送達相對人，但相對人仍未出席，本院遂以相
    對人設址為臺北市○○區○○街201巷20號3樓，而裁定將本
    件移送臺灣士林地方法院，抗告人於95年5月23日收到裁定
    書後至經濟部商業管理處查詢，得知相對人又於95年4月25
    日更改地址為臺北市松山區○○○路○段171號8樓之5，仍為
    本院之管轄範圍，爰提起抗告等語。
三、經查：
    （一）抗告人於95年3月17日以兩造簽立之協調書約定對相
          對人提起本件訴訟，有民事起訴狀上本院收狀戳及協
          調書在卷可稽（見原審卷第3頁、第6頁），又原審所
          定之95 年4月14日及95年5月3日調解期日，相對人均
          未到庭，原審遂於95年5月18日裁定將本件移送臺灣
          士林地方法院，亦有調解程序筆錄、裁定書附卷足參
          （見原審卷第37頁、第49頁、第52頁）。
    （二）觀之兩造簽立之協調書內容，兩造就協調書法律關係
          而生之訴訟，並未合意定第一審管轄法院，相對人為
          私法人，自應以起訴時其主事務所或主營業所所在地
          之法院為管轄法院。又經本院依職權向臺北市政府商
          業管理處函調相對人之公司登記資料得知，相對人之
          公司址於93年8月4日由原臺北市○○○路○段28號8樓
          遷至臺北市○○路○段38之1號7樓。之後，相對人之
          公司址於95年2月13日又遷至臺北市○○街201巷20號
          3樓，嗣於95年4月13日相對人之公司址復遷至臺北市
          ○○○路4段171號8樓之5。
    （三）是以，95年3月17日抗告人提起本件訴訟時，相對人
          之主營業所所在地係在臺北市○○街201巷20號3樓，
          應屬臺灣士林地方法院管轄。然於本院審理中，相對
          人之主營業所所在地已遷移至臺北市○○○路○段171
          號8樓之5，揆諸首開說明，本院應有管轄權。從而，
          原審以本院無管轄權為由，將本件移送臺灣士林地方
          法院，尚有未洽。抗告人抗告意旨指摘原裁定不當，
          求予廢棄原裁定為有理由，爰由本院予以廢棄如主文
          第1項所示。
四、據上論結，本件抗告為有理由，依民事訴訟法第436條之1第
    3項、第495條之1第1項、第450條、第95條、第78條，裁定
    如主文。
中    華    民    國    95    年    7     月    12    日
                  民事第三庭    審判長法  官  黃莉雲
                                      法  官  曾啟謀
                                      法  官  鄭佾瑩
以上正本係照原本作成
本件不得聲明不服
中    華    民    國    95    年    7     月    12    日
                                      書記官  方美雲


司法院資訊處製作；財團法人民間司法改革基金會備份。
